【裁判字號】    89,易,1489
【裁判日期】    890804
【裁判案由】    傷害
【裁判全文】
臺灣臺南地方法院刑事判決                        八十九年度易字第一四八九號
    公  訴  人  臺灣台南地方法院檢察署檢察官
    被      告  丙○○
                丁○○
                戊○○○
                乙○○
右列被告因傷害案件，經檢察官提起公訴（八十九年度偵字第二三六號），本院判決
如左：
    主  文
乙○○傷害人之身體，處拘役貳拾日，如易科罰金以佰元折算壹日。
丙○○、丁○○、戊○○○共同傷害人之身體，各處拘役伍拾日，如易科罰金以佰
元折算壹日。
    事  實
一、丁○○於民國八十八年十一月十二日十九時二十分許，因不滿乙○○將車停在台
    南縣關廟鄉○○路○段十五號其住處前，乃與乙○○發生爭執，因丁○○之子丙○○以腳踢乙○○所駕之車，致乙○○心生不滿，乃基於傷害之犯意，下車與丁○○理論，竟基於傷害人身體之犯意，以手推倒丁○○，致丁○○受有後頭部瘀
    腫（一Ｘ一公分）、左手第二指瘀腫（一Ｘ一公分）、右手背挫傷（０．五Ｘ０
    五公分）、右膝蓋挫傷兩處（一．五Ｘ一．五公分、二Ｘ一．五公分）之傷害。
    丁○○倒地後，乃與其妻戊○○○、子丙○○共同基於傷害故意之犯意聯絡，由
    丁○○手持磚塊與戊○○○、丙○○徒手共同毆打乙○○，致乙○○頭部受有後
    枕部（耳後）挫傷（三．五Ｘ三．五公分）、正前胸部挫傷（六Ｘ二．五、十二
    Ｘ二公分）、腹部挫傷（六．五Ｘ二公分）、左小腿挫傷（四．五Ｘ二公分）等
    傷害。
二、案經丁○○、乙○○訴由台南縣警察局歸仁分局報告台灣台南地方法院檢察署檢
    察官偵查起訴。
    理  由
一、訊據被告乙○○、丁○○、丙○○、戊○○○均矢口否認有何傷害犯行，被告乙○○辯稱：「當天我們去夜市，丁○○家是三角窗，隔壁的房子也是他們的，鐵
    門是關著，我就把車子停在該處去租錄影帶，大約二十分鐘後回來。回來後鐵門
    已拉到膝蓋處，我向戊○○○道歉，但戊○○○一直我，我未理會，我太太也
    跟她道歉。之後丙○○就過來，我聽到我的車發生『碰』一聲，我下車，丙○○
    將我推倒，戊○○○用指甲抓我，我的衣服是戊○○○撕破的。我與丙○○跌倒
    時，丁○○拿磚塊敲我的頭約二、三下。是一名路人將我們拉開。」云云，被告
    丁○○辯稱：「乙○○停車在我家門口，我要他不要停車，他先我三字經，把
    我推倒後又用腳踢我肚子。沒有打乙○○。我兒子丙○○看我被打，於是走過來
    ，但被乙○○以手勒脖子，雙方跌倒後就互毆」云云，被告戊○○○辯稱：「乙○○停車在我家門口，我們要他不要停車，當時他已坐在車上我們，之後他下
    車打我先生。我沒有打乙○○。」云云，被告丙○○辯稱：被告乙○○的頭部傷
    害是他自己撞到電線杆的」云云。經查：
（一）右揭被告乙○○傷害丁○○之事實，業據告訴人丁○○指訴綦詳，並有十全診
      所診斷證明書一紙在卷可憑。當時在場之同案被告丙○○、戊○○○亦目賭被
      告乙○○推倒丁○○致丁○○受有傷害。被告乙○○傷害之犯行，堪可認定。
      另丁○○當庭提出診斷書一紙記載病名「左髖挫傷肌腱炎」，稱係被告乙○○
      以腳踢傷。惟查，本件傷害犯行發生在八十八年十一月十二日，告訴人丁○○
      在翌日前往十全診所驗傷時，身體僅有如事實欄所載之傷痕，腹部、臀部並未
      受傷；上揭左髖挫傷肌腱炎，遲至八十八年十一月二十六日始到達仁外科診所
      治療，距傷害時間已二星期，尚難認與被告乙○○之傷害犯行有何關聯。
（二）被告丁○○、丙○○、戊○○○共同圍毆乙○○之犯行，亦據告訴人乙○○指
      訴明確，核與目擊證人即乙○○之妻甲○○證述情節相符，並有台南市立醫院
      驗傷診斷書一紙、照片十三張在卷足憑，乙○○被毆傷當日所穿灰色無袖背心
      之前後領口均已撕扯破裂，眼鏡鏡片亦破裂，此經本院當庭堪驗無誤，被告三
      人共同傷害乙○○亦堪認定。
二、核被告四人所為均係犯刑法第二百七十七條第一項之罪。被告丁○○、丙○○、
    戊○○○就上開傷害乙○○之犯行間，有犯意聯絡及行為分擔，均為共同正犯。
    爰審酌被告因犯罪之動機、目的、手段、犯罪後之態度等一切情狀，分別量處如
    主文所示之刑，並諭知易科罰金之折算標準，以資懲儆。
三、據上論斷，應依刑事訴訟法第二百九十九條第一項前段，刑法第二十八條、第二
    百七十七條第一項、第四十一條，罰金罰鍰提高標準條例第一條前段、第二條，
    判決如主文。
中    華    民    國      八十九      年      八      月        四      日
                                  臺灣臺南地方法院刑事第四庭
                                      法  官  張  麗  娟
右正本證明與原本無異
如不服本判決，應於判決送達後十日內，向本院提出上訴狀。（須送繕本）
                                      書記官  陳  怡  吟
中    華    民    國      八十九      年      八      月        四      日
附錄法條：
刑法第二百七十七條第一項
傷害人之身體或健康者，處三年以下有期徒刑，拘役或一千元以下罰金。


司法院資訊處製作；財團法人民間司法改革基金會備份。
